臺灣臺中地方法院刑事判決　　　　　　　94年度訴字第2504號
公　訴　人　臺灣臺中地方法院檢察署檢察官
被　　　告　乙○○
上列被告因毒品危害防制條例案件，經檢察官提起公訴（九十四
年度毒偵字第二五七八號），被告於準備程序中就被訴事實為有
罪之陳述，本院合議庭裁定由受命法官獨任進行簡式審判程序，
茲判決如下：
    主  文
乙○○連續施用第一級毒品，累犯，處有期徒刑壹年貳月。
扣案之第一級毒品海洛因壹包（驗餘淨重壹點伍捌公克，空包裝
重零點參柒公克）沒收銷燬之；另扣案之注射用水壹瓶及橡皮管
壹條，均沒收。
    事  實
一、乙○○前於民國（下同）八十四年間，因違反麻醉藥品管理
    條案件，經臺灣高等法院臺中分院判處有期徒刑六月，另於
    八十五年間，因違反麻醉藥品管理條案件及肅清煙毒條例案
    件，經臺灣高等法院臺中分院分別判處有期徒刑四月、三年
    四月，定應執行刑有期徒刑三年六月，以上刑罰接續執行，
    迄八十六年六月二十八日假釋出獄，並於八十八年六月二十
    二日假釋期滿而執行完畢。復因施用毒品案件，經本院先後
    二次裁定送觀察、勒戒，第一次認無繼續施用毒品之傾向，
    由臺灣臺中地方法院檢察署檢察官於八十八年四月一日以八
    十八年度偵字第七七０七號不起訴處分確定，第二次認有繼
    續施用毒品之傾向，除由本院裁定令入戒治處所施以強制戒
    治外，並以八十八年度訴字第二一七七號判決有期徒刑一年
    確定，嗣因強制戒治成績被評定為合格，而經本院裁定停止
    戒治並付保護管束，詎於保護管束期間之八十九年間，再有
    施用第一級毒品海洛因之犯行，本院於九十年三月二十九日
    以八十九年度訴字第二六六０號判處有期徒刑一年二月，另
    因偽造文書案件，經本院於九十年六月十二日判處有期徒刑
    三月，定其應執行有期徒刑一年四月確定，經送監執行後，
    於九十二年十月十三日縮刑期滿執行完畢；而其保安處分部
    分，經本院裁定令入戒治處所施以強制戒治，於九十年八月
    十九日強制戒治執行期滿釋放出所。詎猶不知悔改，於上開
    強制戒治執行完畢，釋放後之五年內，復基於施用第一級毒
    品海洛因之概括犯意，自九十四年二月中旬某日起至九十四
    年四月二十二日止，在其台中市○區○○路四十一號住處，
    以將第一級毒品海洛因置入注射針筒內加注射用水，以注射
    皮膚之方式，施用第一級毒品海洛因多次。嗣於九十四年四
    月二十三日晚上九時十五分許，在台中市○區○○街二十三
    號前為警查獲，並扣得乙○○所有之第一級毒品海洛因一包
    （驗餘淨重一．五八公克，空包裝重０．三七公克），及其
    所有供施用第一級毒品海洛因用之注射用水一瓶及橡皮管一
    條。
二、案經臺中市警察局第二分局報請臺灣臺中地方法院檢察署檢
    察官偵查起訴。
    理  由
一、上揭事實，業據被告乙○○於本院簡式審判程序審理時供承
    明確，且被告於九十四年四月二十三日為警查獲後所採集之
    尿液，經送請中山醫學大學附設醫院藥物濫用檢測中心檢驗
    結果，呈嗎啡陽性反應，有該檢測中心九十四年五月十日出
    具之檢驗報告一份附卷可稽，而於九十四年四月二十三日為
    警查扣之被告所有白色粉末一包，經送請法務部調查局鑑定
    結果，確含有第一級毒品海洛因之成分（驗餘淨重一‧五八
    公克，空包裝重０．三七公克），亦有該局九十四年六月三
    十日出具之調科壹字000000000號鑑定通知書一紙
    在卷足憑，此外，並有被告所有之上開第一級毒品海洛因一
    包及其所有供施用海洛因用之注射用水一瓶及橡皮管一條扣
    案足資佐證，復有扣押筆錄、扣押物品目錄表、扣押物品收
    據、現場照片等在卷可參。足認被告之自白確與事實相符，
    可堪採信。本件事證明確，被告上開犯行洵堪認定。
二、按海洛因係毒品危害防制條例所定之第一級毒品，不得非法
    施用。核被告乙○○所為，係犯毒品危害防制條例第十條第
    一項之施用第一級毒品罪。查，被告為供施用第一級毒品海
    洛因而持有該級毒品之低度行為，應為施用第一級毒品海洛
    因之高度行為所吸收，不另論罪。次查，被告先後多次施用
    第一級毒品海洛因犯行，時間緊接，觸犯構成要件相同之罪
    名，顯係基於概括犯意反覆為之，為連續犯，應依刑法第五
    十六條之規定，以一罪論，並依法加重其刑。末查，被告於
    八十九年間因施用第一級毒品海洛因案件，經本院於九十年
    三月二十九日以八十九年度訴字第二六六０號判處有期徒刑
    一年二月，另因偽造文書案件，經本院於九十年六月十二日
    判處有期徒刑三月，定其應執行有期徒刑一年四月確定，經
    送監執行後，於九十二年十月十三日縮刑期滿執行完畢，有
    臺灣高等法院被告前案紀錄表、臺灣臺中地方法院檢察署刑
    案資料查註紀錄表各一份在卷可稽，其受有期徒刑之執行完
    畢後，五年以內再犯本件有期徒刑以上之罪，為累犯，應依
    刑法第四十七條之規定遞加重其刑。本件檢察官起訴時雖僅
    就被告於九十四年四月二十二日，施用海洛因一次之犯行起
    訴，然被告於警詢及偵審時均供稱其自九十四年二月間起至
    九十四年四月二十二日止，連續施用海洛因多次之事實，有
    警詢、偵查及審理筆錄在卷可稽，且公訴檢察官於本院審理
    時亦就上開連續施用海洛因之犯行加以論述，是本院自得就
    全部犯罪事實併予審究，併此敘明。爰審酌被告前曾因施用
    毒品，經法院多次判決及經多次送觀察勒戒或強制戒治，竟
    再施用毒品不輟，而無視於毒品對於自身健康之戕害及國家
    對於杜絕毒品犯罪之禁令，惟施用毒品係屬自戕行為，犯罪
    手段尚屬平和，亦未因此而危害他人，又其本院簡式審判程
    序審理時坦承犯行，態度尚稱良好，況施用毒品者均有相當
    程度之成癮性及心理依賴，其犯罪心態與一般刑事犯罪之本
    質並不相同，應側重適當之醫學治療及心理矯治為宜等一切
    情狀，量處如主文所示之刑。
三、扣案之第一級毒品海洛因一包（驗餘淨重一．五八公克，空
    包；裝重０．三七公克），係屬第一級毒品，應依毒品危害
    防制條例第十八條第一項前段之規定，宣告沒收銷燬之；另
    扣案之注射用水一瓶及橡皮管一條，係被告所有，供其施用
    第一級毒品海洛因所用之物，業據被告供承在卷，均應依刑
    法第三十八條第一項第二款規定，予以宣告沒收。
據上論斷，應依刑事訴訟法第二百七十三條之一第一項、第二百
九十九條第一項前段，毒品危害防制條例第十條第一項、第十八
條第一項前段，刑法第十一條、第五十六條、第四十七條、第三
十八條第一項第二款，判決如主文。
本案經檢察官甲○○到庭執行職務。
中　　華　　民　　國　　94　　年　　8　　 月　　31  　日
                  刑事第九庭    法  官  曾佩琦
上正本證明與原本無異。
如不服本判決，應於送達後十日內向本院提出上訴狀（須附繕本
），上訴於臺灣高等法院臺中分院。
中　　華　　民　　國　　94　　年　　8　　 月　　31  　日
                                書記官  賴淵瀛
附錄本案論罪科刑法條：
【毒品危害防制條例第十條第一項】
  施用第一級毒品者，處六月以上五年以下有期徒刑。
